es: Tipo de proyecto de artesanía/escultura: Proyecto artístico; Fundición; Fabricación de máscaras; Modelado; Fabricación de moldes; Objeto decorativo; Fabricación de piñatas; Esculpir; Otros
pt-BR: Tipo de projeto de artesanato/escultura: Projeto de arte; Fundição; Fabricação de máscara; Modelagem; Moldagem; Decoração de objetos; Fabricação de pinhata; Escultura; Outro
pl: Typ projektu z zakresu rzemiosła/rzeźby: Projekt artystyczny; Odlewanie; Produkcja masek; Modelowanie; Wytwarzanie form; Dekoracja przedmiotu; Produkcja piñaty; Rzeźba; Pozostałe
lt-LT: Amatų / skulptūros projekto tipas: Amatų projektas; Liejimas; Kaukių gamyba; Modeliavimas; Formų gamyba; Dekoracijos; Pinjatų gaminimas; Skulptūrų lipdymas; Kita
sl-SI: Vrsta ustvarjalnega dela/kiparskega projekta: Umetniški projekt; Odlivanje; Izdelava maske; Modelarstvo; Izdelava kalupov; Dekoracija predmeta; Izdelava pinjate; Kiparjenje; Drugo
nl: Type ambachtelijk/beeldhouwproject: Kunstproject; Gieten; Masker maken; Modelleren; Mallen maken; Objectdecoratie; Piñata maken; Beeldhouwen; Andere
tr: Zanaat/Heykelcilik proje türü: Sanat projesi; Döküm; Maske yapımı; Modelleme; Kalıp yapımı; Nesne dekorasyonu; Pinata yapımı; Heykeltıraşlık; Diğer
sv: Typ av hantverk-/skulptureringsprojekt: Konstprojekt; Gjutning; Masktillverkning; Modellande; Formtillverkning; Objektdekoration; Piñatatillverkning; Skulptering; Annat
ja: クラフト/彫刻制作の種類: アート制作; 鋳造; マスク作り; モデリング; 金型製作; オブジェデコレーション; ピニャータ作り; 彫刻; その他
vi: Loại dự án Thủ công/Điêu khắc: Dự án nghệ thuật; Tuyển diễn viên; Làm mặt nạ; Mô hình hóa; Tạo khuôn; Trang trí đồ vật; Làm trò chơi đập kẹo; Điêu khắc; Khác
zh-TW: 工藝/雕塑項目類型: 藝術計畫; 鑄件; 面具製作; 建模; 模具製作; 物件裝飾; 皮納塔製作; 彫塑; 其他
th: ประเภทโครงการงานฝีมือ/การปั้นโมเดล: โครงการศิลปะ; การหล่อ; การทำหน้ากาก; การสร้างโมเดล; การทำแม่พิมพ์; การตกแต่งวัตถุ; การทำปิญญาตา; งานปั้น; อื่นๆ
cs: Typ řemeslného/sochařského projektu: Umělecký projekt; Odlévání; Výroba masek; Modelování; Výroba forem; Dekorace objektu; Výroba piñat; Tvarování; Jiné
de: Typ des Bastel-/Bildhauprojekts: Kunstprojekt; Gussform; Maskenherstellung; Modellieren; Formherstellung; Objektdekoration; Piñata-Herstellung; Bildhauerei; Sonstiges
fi: Askartelu-/kuvanveistoprojektityyppi: Taideprojekti; Valu; Maskien valmistus; Muovailu; Muotinvalmistus; Esineen koristelu; Piñatojen valmistus; Kuvanveisto; Muu
da: Håndværks-/skulpturprojekttype: Kunstprojekt; Casting; Maskefremstilling; Modellering; Formfremstilling; Objektdekoration; Piñata-fremstilling; Skulpturering; Andet
fr: Type de projet d’artisanat/sculpture: Projet artistique; Fonderie; Fabrication de masques; Modélisation; Fabrication de moules; Décoration d’objet; Fabrication de piñata; Sculpture; Autre
hr-HR: Vrsta projekta kiparenja / izrade rukotvorina: Umjetnički projekt; Lijevanje; Izrada maski; Modeliranje; Izrada kalupa; Ukrašavanje predmeta; Izrada pinjate; Kiparstvo; Ostalo
ru: Направление рукоделия или лепки: Арт-проект; Кастинг; Изготовление масок; Моделирование; Изготовление форм; Декорирование объектов; Изготовление пиньяты; Скульптурирование; Другое
zh-CN: 工艺/雕刻项目类型: 工艺品项目; 铸件; 面具制作; 造型; 模具制作; 物体装饰; 彩罐制作; 雕塑; 其他
pt-PT: Tipo de projeto de artesanato/escultura: Projeto artístico; Fundição; Fazer máscaras; Modelagem; Fazer moldes; Decoração de objetos; Fazer pinhatas; Escultura; Outro
ro-RO: Tip de proiect de olărit/sculptură: Proiect de artă; Turnare; Confecționare de măști; Modelare; Confecționare de matrițe; Decorarea obiectelor; Realizarea de piñata; Sculptură; Altele
nb: Prosjekttype for håndverk/skulptering: Kunstprosjekt; Støping; Maskelaging; Modellering; Forming; Objektdekorasjon; Piñatalaging; Skulptering; Annen
ko: 공예/조각 프로젝트 유형: 예술 프로젝트; 주조; 마스크 제작; 모델링; 금형 제작; 오브제 장식; 피냐타 만들기; 스컬프팅; 기타
it: Tipo di progetto di artigianato/scultura: Progetto artistico; Colata; Realizzazione di maschere; Modellazione; Realizzazione di stampi; Decorazione di oggetti; Produzione di pignatta; Scolpire; Altro
bg-BG: Тип занаятчийски/скулптурен проект: Арт проект; Отливка; Изработване на маски; Моделиране; Изработване на форми; Декорация на предмети; Изработка на пинята; Скулптуриране; Други
el: Τύπος χειροτεχνίας/έργου γλυπτικής: Έργο τέχνης; Χύτευση; Κατασκευή μασκών; Κατασκευή μινιατούρας; Κατασκευή καλουπιών; Διακόσμηση αντικειμένων; Κατασκευή πινιάτας; Γλυπτική; Άλλο
sk-SK: Typ kreatívneho/sochárskeho projektu: Umelecký projekt; Odlievanie; Výroba masky; Modelovanie; Výroba formy; Zdobenie predmetu; Výroba piñaty; Sochárstvo; Iné
hu: Kézműves-/szobrászmunka típusa: Művészeti projekt; Öntés; Maszkkészítés; Modellezés; Formakészítés; Tárgydíszítés; Piñatakészítés; Szobrászat; Egyéb
en: Craft/Sculpting project type: Art project; Casting; Mask making; Modeling; Mold making; Object decoration; Piñata making; Sculpting; Other